【裁判字號】    97,訴,783
【裁判日期】    980327
【裁判案由】    塗銷地上權登記
【裁判全文】
臺灣士林地方法院民事判決               97年度訴字第783號
原      告  王合和祭祀公業
法定代理人  王東賢
            王定章
            王文雄
            王文堅
上四人共同
訴訟代理人  王志哲律師
複  代理人  蘇千祿律師
被      告  乙○○
            丁○○
            丙○○
兼 上2人之
訴訟代理人  甲○○
上列當事人間塗銷地上權登記事件，本院於98年3 月11日言詞辯
論終結，判決如下：
    主      文
被告應將坐落臺北市○○區○○段二小段二九之六地號土地，登
記收件年期民國九十七年，登記日期九十七年十二月九日，登記
字號內湖字第三五三二七○號，登記權利人甲○○、乙○○、丁○○、丙○○，權利範圍各為十二分之五、十二分之五、十二分
之一、十二分之一，設定權利範圍四十四點七六平方公尺之地上
權登記塗銷。
訴訟費用由原告負擔。
    事實及理由
一、原告起訴主張：被告之被繼承人王清河 (地上權登記申請書
    誤載為王清和)曾 於民國38年間就其所有於民國前10年6 月
    7 日建造之坐落內湖鄉新里族字五分179 號地號，門牌號碼
    五分村五分巷42號建物之建築基地13點54坪 (44點76平方公
    尺)之 建築基地，於上開地號土地，設立權利範圍13點54坪
    之地上權登記。而被繼承人王清河死亡後，前開地上權由其
    配偶王張，子女即被告甲○○、乙○○、丁○○、丙○○
    繼承，嗣王張死亡後，其所繼承之前開地上權部分，亦由
    其子女甲○○、乙○○、丁○○、丙○○等人繼承。被告甲○○、乙○○、丁○○、丙○○分別繼承前開地上權之權利
    範圍12分之5 、12分之5 、12分之1 、12分之1 。然前開建
    物於39年4 月10日辦理總登記，現為內湖區○○段○○段594
    建號，門牌號碼為臺北市○○區○○路58巷10弄8 號。前開
    建物基地所坐落之內湖鄉新里族字五分179 號地號，歷經分
    割、重劃、地籍重測後，部分分割為東湖段7 小段414 、41
    5 、416 、417 、418 號，及東湖段2 小段29之6 號等地號
    ，而前開建物基地所設立之地上權登記，亦轉載於前開29之
    6 地號。惟經本院囑託臺北市中山地政事務所測量之結果，
    前開門牌號碼臺北市○○區○○路58巷10弄8 號建物基地所
    坐落之地號為東湖段7 小段416 地號，故建物基地所在之地
    上權轉載於前揭29之6 地號上，顯係誤載，爰依法請求被告
    塗銷系爭土地之地上權登記，並聲明如主文第一項所示。
二、被告則對本院囑託臺北市中山地政事務所測量之結果無意見
    ，並就原告之請求為認諾。
三、按當事人於言詞辯論時為訴訟標的之認諾者，應本於其認諾
    為該當事人敗訴之判決，民事訴訟法第384 條定有明文。經
    查本件原告主張之事實，已據提出系爭土地登記謄本、建物
    登記謄本，復有臺北市中山地政事務所97年7 月21日北市中
    地三字第09731153700 號函所檢附之房捐收據、建築改良物
    情形填報表、他項權利登記聲請書等為證。被告等4 人既均
    同意原告之請求而為認諾，本院自應為被告等4 人敗訴之判
    決，爰判決如主文第1 項所示。
四、據上論結，本件原告之訴為有理由，依民事訴訟法第384 條
    、第81條第2款 ，判決如主文。
中    華    民    國    98    年    3     月    27    日
                  民事第一庭  法  官  劉逸成
以上正本證明與原本無異。
如對本判決上訴，應於判決送達後20日內向本院提出上訴狀。
中    華    民    國    98    年    4     月    1     日
                              書記官  李宜蓁


司法院資訊處製作；財團法人民間司法改革基金會備份。
